臺灣基隆地方法院刑事判決　　　　　　　94年度簡上字第30號
上　訴　人　臺灣基隆地方法院檢察署檢察官
被　　　告　甲○○　男　29歲（民國○○年○月○○日生）
上列上訴人因傷害案件，不服本院基隆簡易庭九十三年度基簡字
第一０八０號，中華民國九十四年一月廿四日第一審判決（聲請
簡易判決處刑書案號：臺灣基隆地方法院檢察署九十三年度偵字
第三九四三號）提起上訴，本院管轄之第二審合議庭判決如下：
        主  文
上訴駁回。
甲○○緩刑肆年。
　　　　事實及理由
一、本件事實及理由均引用本院基隆簡易庭第一審判決書所載之
    事實及理由（如附件所示）。原審核被告所為，係犯刑法第
    二百七十七條第一項之傷害罪，審酌被告前無重大不良素行
    ，僅因友人間口角糾紛，竟於人來車往之道路上暴力互毆，
    進而奪刀傷人，造成告訴人所受傷害非輕，迄仍接受復健治
    療中，其所為已嚴重影響社會秩序，不宜輕縱，雖其犯後坦
    承罪行、態度良好，然迄未能與告訴人達成和解、賠償損害
    等一切情狀，量處如主文所示之刑，並適用刑法第四十一條
    第一項前段，罰金罰鍰提高標準條例第一條前段、第二條規
    定，判處上訴人即被告有期徒刑六月，如易科罰金以三百元
    折算一日，其認事、用法均無違誤，量刑亦屬妥適。上訴人
    徒以原審量刑過輕，並指摘原判決不當，核無理由，應予駁
    回。末按本院審酌被告前未曾受有期徒刑以上之宣告（此有
    台灣高等法院刑案被告全國前案紀錄表一紙在卷可稽），其
    因一時衝動，致罹刑典，況其於本院審理期間已與告訴人達
    成和解，此有本院九十四年度附民字第一三號和解筆錄附卷
    可稽（嗣被告雖未全部依該筆錄履行，然此僅為強制執行之
    問題），其經此次罪刑宣告之教訓，當知所警惕，信無再犯
    之虞，本院認其刑以暫不執行為適當，爰依刑法第七十四條
    第一款之規定，併予宣告緩刑，以啟自新。
據上論斷，應依刑事訴訟法第四百五十五條之一第三項、第三百
六十八條、第三百七十三條，刑法第七十四條第一款，判決如主
文。
本案經檢察官乙○○到庭執行職務
中　　華　　民　　國　　94　　年　　5 　　月　　17　　日
                  刑事第三庭審判長法    官　鄭景文
                  　　　　　　　　法　　官　王美婷
                  　　　　　　　　法　　官　曾雨明
以上正本證明與原本無異。
本件不得上訴。
中　　華　　民　　國　　94　　年　　5 　　月　　18　　日
　　　                            書 記 官  王靜敏
附件：
臺灣基隆地方法院刑事簡易判決　　　　93年度基簡字第1080號
聲　請　人　臺灣基隆地方法院檢察署檢察官
被　　　告　甲○○　男　29歲（民國○○年○月○○日生）
　　　　　　　　　　住基隆市○○區○○路120號7樓
　　　　　　　　　　身分證統一編號：Ｚ000000000號
上列被告因傷害案件，經檢察官聲請以簡易判決處刑（93年度偵
字第3943號），本院判決如下：
    主  文
甲○○傷害人之身體，處有期徒刑陸月，如易科罰金，以佰元
折算壹日。
    事實及理由
一、本件犯罪事實、證據及應適用之法條，均引用檢察官聲請簡
    易判決處刑書之記載（如附件），並補充如下：
    (一)事實部分更正：被告甲○○與在場之告訴人丙○○、陳
        伯凱（因另案車禍過世，未據提出告訴）發生糾紛，於
        互毆拉扯之際，基於傷害人之犯意，將陳伯凱手持之西
        瓜刀奪下，並持之砍傷告訴人、陳伯凱，旋將該西瓜刀
        丟棄現場後逃逸。
    (二)證據部分補充：被告於本院調查中之自白。
二、刑之酌科：
    本院審酌被告前無重大不良素行，僅因友人間口角糾紛，竟
    於人來車往之道路上暴力互毆，進而奪刀傷人，造成告訴人
    所受傷害非輕，迄仍接受復健治療中（偵查卷附診斷證明書
    參照），其所為已嚴重影響社會秩序，不宜輕縱，雖其犯後
    坦承罪行、態度良好，然迄未能與告訴人達成和解、賠償損
    害等一切情狀，量處如主文所示之刑，併諭知易科罰金之折
    算標準。
三、至被告持之傷人之西瓜刀1 把，業據被告否認為其所有之物
    ，並供陳案發後已丟棄現場，因無證據足資認定係被告所有
    之物，復無從證明該西瓜刀現仍存在、尚未滅失，為免將來
    執行困難，爰不予宣告沒收。
四、依刑事訴訟法第449 條第1 項前段、第454 條第2 項，刑法
    第277 條第1 項、第41條第1 項前段，罰金罰鍰提高標準條
    例第1 條前段、第2 條，逕以簡易判決處刑如主文。
如不服本判決，得自收受送達之日起10日內，向本院提起上訴。
中　　華　　民　　國　　94　　年　　1 　　月　　24　　日
                  基隆簡易庭法  官  楊皓清
以正本證明與原本無異
如不服本判決，應於判決送達後10日內，向本院提出上訴書狀，
上訴於本院合議庭，並按他造當事人之人數附具繕本。
中　　華　　民　　國　　94　　年　　1 　　月　　24　　日
                            書記官  王月娥
附錄論罪法條
刑法第277條第1項
傷害人之身體或健康者，處3 年以下有期徒刑、拘役或1,000 元
以下罰金。
附件：
臺灣基隆地方法院檢察署檢察官聲請簡易判決處刑書
　　　　　　　　　　　　　　　九十三年度偵字第三九四三號
　　被　　　告　甲○○　男　29歲（民國○○年○月○○日生）
　　　　　　　　　　　　籍設臺北縣板橋市○○路○段六之七
                            號一樓
　　　　　　　　　　　　現居基隆市○○區○○路一二０號七
                            樓
                        身分證統一編號：Ｚ000000000號
右被告因傷害案件，業經偵查終結，認為宜以簡易判決處刑，茲
敘述犯罪事實及證據並所犯法條如左：
　　　　 犯罪事實
一、甲○○基於傷害他人身體之犯意，於九十三年七月二十七日
    夜間十時三十分許，在基隆市七堵區○○○路十二號「快樂
    檳榔攤前」，因乾妹妹陳幼婕與余函勳談判不利，手持西瓜
    刀砍傷在場余涵勳友人丙○○及陳伯凱，致陳伯凱左臂受傷
    （已另案死亡，未據告訴），丙○○受有左小腿切割傷等傷
    害。
二、案經告訴人丙○○訴由基隆市警察局第三分報請偵辦。
　　 　 證據並所犯法條
一、證據：
　(一)被告甲○○於警訊之自白筆錄。
　(二)告訴人丙○○於警偵訊之指訴筆錄。
　(三)證人陳伯凱之警訊筆錄。
　(四)證人陳幼婕、余函勳、余秀杉之警偵訊筆錄。
　(五)長庚紀念醫院之診斷證明書一紙。
二、核被告等所為，係犯刑法第二百七十七條第一項之傷害罪嫌
    。
三、依刑事訴訟法第四百五十一條第一項聲請逕以簡易判決處刑
    。
　　此致
臺灣基隆地方法院基隆簡易庭
中　　華　　民　　國　　93　　年　　12　　月　　20　　日
　　　　　　　　　      檢察官　林秋田
右正本證明與原本無異
中　　華　　民　　國　　93　　年　　12　　月　　27　　日
　　　　　　　　　　　　書記官　吳重光
附錄所犯法條：
刑法第二百七十七條
　　傷害人之身體或健康者，處三年以下有期徒刑、拘役或一千
    元以下罰金。
　　犯前項之罪因而致人於死者，處無期徒刑或七年以上有期徒
    刑；致重傷者，處三年以上十年以下有期徒刑。
附記事項：本件係依刑事訴訟法簡易程序辦理，法院簡易庭得不
傳喚被告、輔佐人、告訴人、告發人等出庭即以簡易判決處刑；
被告、被害人、告訴人等對告訴乃論案件如已達成民事和解而要
撤回告訴或對非告訴乃論案件認有受傳喚到庭陳述意見之必要時
，請即另以書狀向簡易法庭陳述或請求傳訊。
